【裁判字號】    97,交聲,1530
【裁判日期】    971225
【裁判案由】    違反道路交通管理處罰條例聲明異議
【裁判全文】
臺灣桃園地方法院交通事件裁定        97年度交聲字第1530號
原處分機關  交通部公路總局臺北區監理所
異  議  人
即受處分人  丙○○
上列受處分人因違反道路交通管理處罰條例案件，不服原處分機
關交通部公路總局臺北區監理所中華民國97年3 月19日北監自裁
字第裁40-C00000000號裁決，向本院聲明異議，本院裁定如下：
    主  文
原處分撤銷。
丙○○不罰。
    理  由
一、原舉發及處分意旨略以：受處分人即異議人丙○○於民國九
    十七年三月三日晚間十一時三十八分許，駕駛二Ｅ—五００
    八號自用小客車，行經臺北縣淡水鎮○○路○段一五六巷十
    二號前時，經舉發機關臺北縣政府警察局淡水分局中正路派
    出所警員攔停，並測試其呼氣中所含酒精濃度結果，達每公
    升０點三六毫克，已超過規定標準，因依道路交通管理處罰
    條例第三十五條第一項第一款及道路交通管理事件統一裁罰
    基準表規定，裁處異議人罰鍰新臺幣（下同）一萬九千五百
    元，吊扣駕駛執照十二個月，並施以道路交通安全講習。
二、異議意旨略以：本件二Ｅ—五００八號自用小客車並非異議
    人所有，異議人亦未曾於舉發時間、地點，遭警員查獲異議
    人酒後駕車，舉發違規通知單亦非異議人的簽名，或係因異
    議人的駕駛執照先前曾於九十三年間遺失，致遭人冒名，是
    故，原裁決顯有違誤，為此聲明異議等語。
三、經查，本院將原舉發機關留存本件違規駕駛人簽收捺印之「
    酒後時間確認單」、「違規移置保管車輛存根」正本上之指
    印，連同異議人之指紋送請內政部警政署刑事警察局比對，
    另按舉發機關留存之「淡水拖吊保管場登記領結卡」存根，
    及本院職權調取之二Ｅ—五００八號自用小客車車籍資料，
    傳喚車主李三益、領車人甲○○及舉發警員乙○○結果，雖
    證人乙○○到庭證稱：伊不記得本件違規駕駛人是否是異議
    人等語，而證人李三益、甲○○經合法傳喚、拘提亦均未到
    庭，惟內政部警政署刑事警察局鑑定結果，則覆稱：本件「
    酒後時間確認單」上受稽查人遺留之指紋，與異議人指紋卡
    比對結果不符，經輸入指紋電腦比對結果，未發現相符者，
    而「違規移置保管車輛存根」上之指紋則因紋線欠清晰、特
    徵點不足，無法比對等語，有該局九十七年十二月一日刑紋
    字第０九七０一七七九二一號鑑驗書一份在卷可稽，據此，
    雖無法確認當日之違規駕駛人究係何人，惟由前揭指紋鑑定
    結果，足認異議人並非當日受稽查之違規駕駛人，則無疑義
    。是故，異議人辯稱：伊並非該次酒後駕車之違規駕駛人等
    語，可以採信。
四、按交通法庭認為聲明異議有理由時，應以裁定將原處分經聲
    明異議之部分撤銷，道路交通案件處理辦法第二十條定有明
    文。經查，異議人並非本案違規車輛之駕駛人，已見前述，
    原處分機關不查，逕行裁處異議人罰鍰、吊扣駕駛執照，並
    令其接受道路交通安全講習，依上說明，自有違誤，本件異
    議為有理由，爰裁定如主文。
五、本件依現有證據，雖尚不能認定實際駕駛人為何人，惟該駕
    駛人所為，已涉犯刑法第二百十六條、第二百十條之行使偽
    造私文書罪嫌，且由前述車主及領車人等資料，似非不能查
    明，應由本院另行向該管警察機關舉發偵辦，至於本件違規
    是否得由原處分機關逕行對該違規車輛之車主李三益裁罰，
    則應由原處分機關本於職權處理，均附此敘明。
據上論斷，應依道路交通案件處理辦法第二十條前段，裁定如主
文。
中    華    民    國    97    年    12    月    25    日
                      交通法庭  法  官  陳彥宏
上正本證明與原本無異。
如不服本裁定應於送達後5日內向本院提出抗告狀。
                                書記官   翁其良
中    華    民    國    97    年    12    月    25    日


司法院資訊處製作；財團法人民間司法改革基金會備份。
